# 现金收购子公司是否消除抽逃出资行为的认定

提问人：nevermore001 时间：2020-06-20 15:45:00
IPO实务中遇到一个问题，请教各位有经验的老师。
甲公司 2017 年现金收购了乙公司，收购时点乙公司情况如下：乙公司注册资本 500 万元，实缴 500 万元，验资完成后股东将公司收到的出资款抽走 450 万元，账上记其他应收款 450 万元。由于甲公司持续看好乙公司的未来前景，故在知道乙公司原股东有抽逃出资嫌疑的情况下，仍按乙公司注册资本支付给乙公司原股东 500 万元现金收购款，原股东收到现金后和甲公司办理完成了股权变更手续。
收购完成后乙公司成为甲的全资子公司，乙公司账面实收资本 500 万元，其他应收原股东款 450 万元也一并带进来了。
目前主要存在争议的两个观点： 1 、乙公司涉嫌抽逃出资的行为已随着股权变更消灭，因为甲公司支付 500 万元现金收购款时是通过乙公司账户转给原股东的，打款时已备注股权收购款。从甲公司角度来看，实际支付 500 万元取得乙公司100%股权和 450 万对原股东的债权，就算这 450 万实际可能已无法收回，但相当于变相补足了出资款，不再涉及抽逃出资或未足额缴纳注册资本的问题了。
2 、收购完成后乙公司仍存在抽逃出资的行为，实际相当于是花 500 万元收购了一个实收资本 50 万元的公司，应形成 450 万的商誉，收购完成后如果账面仍列示 500 万元实收资本，那有 450 万元是给原股东的溢价款，并没有用到公司经营上，所以仍不能消除原股东抽逃出资或未足额缴纳注册资本的情形。
请教各位老师，上述两种观点哪种更合理？有没有相关的支持性文件？

回答人：chenyiwei
赞同观点 2 。股权转让交易发生在新老股东之间，而前期的抽逃出资发生在目标公司和其老股东之间。是不同性质的法律关系，不能抵销。建议乙公司进行减资处理以消除出资不实问题。